臺灣臺中地方法院刑事判決　　　　　　 96年度簡上字第519號
上　訴　人　臺灣臺中地方法院檢察署檢察官
被　　　告　丁○○
上列上訴人因被告竊盜案件，不服本院刑事庭九十六年度簡字第
一一九號中華民國九十六年四月二十二日第一審簡易判決（起訴
案號：臺灣臺中地方法院檢察署九十六年度偵字第一四七三號）
，提起上訴，本院判決如下：
    主    文
原判決撤銷。
丁○○竊盜，累犯，處有期徒刑參月，如易科罰金，以新臺幣壹
仟元折算壹日，減為有期徒刑壹月拾伍日，如易科罰金，以新臺
幣壹仟元折算壹日；又竊盜，累犯，處有期徒刑參月，如易科罰
金，以新臺幣壹仟元折算壹日，減為有期徒刑壹月拾伍日，如易
科罰金，以新臺幣壹仟元折算壹日。應執行有期徒刑貳月拾伍日
，如易科罰金，以新臺幣壹仟元折算壹日。
    犯罪事實及理由
一、本院認定之犯罪事實及證據，除如附件所示之原審判決書關
    於被告丁○○「自首」部分之記載，應予刪除，並刪除員警
    職務報告書一份為證據外，其餘均與如附件所示之原審判決
    書之記載相同，茲引用之。
二、(一)核被告所為，係犯刑法第三百二十條第一項竊盜罪。被告
    所犯上開二次竊盜犯行，其犯意各別，應分論併罰。被告曾
    因竊盜與施用第一級毒品案件，經本院裁定應執行有期徒刑
    十月確定，甫於九十四年十月二十七日執行完畢，有臺灣高
    等法院被告前案紀錄表一紙在卷可參。其於執行完畢五年以
    內，故意再犯本件有期徒刑以上之上開二罪，均為累犯，應
    依刑法第四十七條第一項規定，加重其刑。(二)上訴意旨以：
    原審量刑過輕為由，提起本件上訴，經核固為無理由。惟因
    原審未詳查：被告係因員警已目睹其犯第二次之竊盜犯行，
    始加以欄停，並在查獲其所犯之第一次竊盜犯行之贓物後，
    將其列為其所犯第一次竊盜犯行之嫌疑犯，進而要求被告供
    述其所犯第一次竊盜犯行之時間、地點，被告始為供述等情
    （參證人即查獲警員丙○○、乙○○二人分別於本院審理時
    之結述），而誤認被告就上開二次竊盜犯行，均符合刑法第
    六十二條前段之自首要件，顯有未洽。另原審未及審酌九十
    六年罪犯減刑條例業於九十六年七月十六日施行，而未依法
    減刑，於法同有未洽，自應由本院予以撤銷原判決。(三)爰審
    酌：被告正值青年，已離婚，其犯罪手段非屬暴力，且被告
    所竊得之物，事後均已發還被害人等，被害人等所受損害非
    屬重大，暨其犯罪後，坦承犯行，態度良好之態度等一切情
    狀，量處如主文所示之刑，並均諭知易科罰金之折算標準。
    復依中華民國九十六年罪犯減刑條例第二條第一項第三款、
    第七條規定，減輕其宣告刑二分之一，並依同條例第十條第
    一項規定，定其應執行之刑，及易科罰金之折算標準。
三、被告經合法傳喚，無正當理由不到庭，爰不待其陳述，逕行
    判決，附予敘明。
據上論斷，應依刑事訴訟法第四百五十五條之一第三項、第三百
六十九條第一項前段、第三百七十一條、第三百七十三條、第三
百六十四條、第二百九十九條第一項前段，刑法第三百二十條第
一項、第四十七條第一項、第四十一條第一項前段、第五十一條
第五款，刑法施行法第一條之一第一項、第二項前段，中華民國
九十六年罪犯減刑條例第二條第一項第三款、第七條、第十條第
一項，判決如主文。
本案經檢察官甲○○到庭執行職務。
中　　華　　民　　國　　96　　年　　7　　 月　　30　　日
                  刑事第十六庭  審判長法  官  張智雄
                                      法  官  黃松竹
                                      法  官  唐敏寶
上正本證明與原本無異。
本件不得上訴。
                                      書記官  張介鳴
中　　華　　民　　國　　96　　年　　7 　　月　　30　　日
附錄本案論罪科刑法條全文
刑法第三百二十條第一項
意圖為自己或第三人不法之所有，而竊取他人之動產者，為竊盜
罪，處五年以下有期徒刑、拘役或五百元以下罰金。
